<?xml version='1.0' encoding='utf-8'?>
<verb default="mámáil" disambig="">
  <verbalNoun default="mámáil" />
  <verbalAdjective default="mámáilte" />
  <tenseForm default="mámáil" tense="Past" dependency="Indep" person="Base" />
  <tenseForm default="mámálamar" tense="Past" dependency="Indep" person="Pl1" />
  <tenseForm default="mámáladar" tense="Past" dependency="Indep" person="Pl3" />
  <tenseForm default="mámáladh" tense="Past" dependency="Indep" person="Auto" />
  <tenseForm default="mámáil" tense="Past" dependency="Dep" person="Base" />
  <tenseForm default="mámálamar" tense="Past" dependency="Dep" person="Pl1" />
  <tenseForm default="mámáladar" tense="Past" dependency="Dep" person="Pl3" />
  <tenseForm default="mámáladh" tense="Past" dependency="Dep" person="Auto" />
  <tenseForm default="mámáladh" tense="PastCont" dependency="Indep" person="Base" />
  <tenseForm default="mámálainn" tense="PastCont" dependency="Indep" person="Sg1" />
  <tenseForm default="mámáilteá" tense="PastCont" dependency="Indep" person="Sg2" />
  <tenseForm default="mámálaimis" tense="PastCont" dependency="Indep" person="Pl1" />
  <tenseForm default="mámálaidís" tense="PastCont" dependency="Indep" person="Pl3" />
  <tenseForm default="mámáiltí" tense="PastCont" dependency="Indep" person="Auto" />
  <tenseForm default="mámáladh" tense="PastCont" dependency="Dep" person="Base" />
  <tenseForm default="mámálainn" tense="PastCont" dependency="Dep" person="Sg1" />
  <tenseForm default="mámáilteá" tense="PastCont" dependency="Dep" person="Sg2" />
  <tenseForm default="mámálaimis" tense="PastCont" dependency="Dep" person="Pl1" />
  <tenseForm default="mámálaidís" tense="PastCont" dependency="Dep" person="Pl3" />
  <tenseForm default="mámáiltí" tense="PastCont" dependency="Dep" person="Auto" />
  <tenseForm default="mámálann" tense="PresCont" dependency="Indep" person="Base" />
  <tenseForm default="mámálaim" tense="PresCont" dependency="Indep" person="Sg1" />
  <tenseForm default="mámálaimid" tense="PresCont" dependency="Indep" person="Pl1" />
  <tenseForm default="mámáiltear" tense="PresCont" dependency="Indep" person="Auto" />
  <tenseForm default="mámálann" tense="PresCont" dependency="Dep" person="Base" />
  <tenseForm default="mámálaim" tense="PresCont" dependency="Dep" person="Sg1" />
  <tenseForm default="mámálaimid" tense="PresCont" dependency="Dep" person="Pl1" />
  <tenseForm default="mámáiltear" tense="PresCont" dependency="Dep" person="Auto" />
  <tenseForm default="mámálfaidh" tense="Fut" dependency="Indep" person="Base" />
  <tenseForm default="mámálfaimid" tense="Fut" dependency="Indep" person="Pl1" />
  <tenseForm default="mámálfar" tense="Fut" dependency="Indep" person="Auto" />
  <tenseForm default="mámálfaidh" tense="Fut" dependency="Dep" person="Base" />
  <tenseForm default="mámálfaimid" tense="Fut" dependency="Dep" person="Pl1" />
  <tenseForm default="mámálfar" tense="Fut" dependency="Dep" person="Auto" />
  <tenseForm default="mámálfadh" tense="Cond" dependency="Indep" person="Base" />
  <tenseForm default="mámálfainn" tense="Cond" dependency="Indep" person="Sg1" />
  <tenseForm default="mámálfá" tense="Cond" dependency="Indep" person="Sg2" />
  <tenseForm default="mámálfaimis" tense="Cond" dependency="Indep" person="Pl1" />
  <tenseForm default="mámálfaidís" tense="Cond" dependency="Indep" person="Pl3" />
  <tenseForm default="mámálfaí" tense="Cond" dependency="Indep" person="Auto" />
  <tenseForm default="mámálfadh" tense="Cond" dependency="Dep" person="Base" />
  <tenseForm default="mámálfainn" tense="Cond" dependency="Dep" person="Sg1" />
  <tenseForm default="mámálfá" tense="Cond" dependency="Dep" person="Sg2" />
  <tenseForm default="mámálfaimis" tense="Cond" dependency="Dep" person="Pl1" />
  <tenseForm default="mámálfaidís" tense="Cond" dependency="Dep" person="Pl3" />
  <tenseForm default="mámálfaí" tense="Cond" dependency="Dep" person="Auto" />
  <moodForm default="mámáladh" mood="Imper" person="Base" />
  <moodForm default="mámálaim" mood="Imper" person="Sg1" />
  <moodForm default="mámáil" mood="Imper" person="Sg2" />
  <moodForm default="mámálaimis" mood="Imper" person="Pl1" />
  <moodForm default="mámálaigí" mood="Imper" person="Pl2" />
  <moodForm default="mámálaidís" mood="Imper" person="Pl3" />
  <moodForm default="mámáiltear" mood="Imper" person="Auto" />
  <moodForm default="mámála" mood="Subj" person="Base" />
  <moodForm default="mámálaimid" mood="Subj" person="Pl1" />
  <moodForm default="mámáiltear" mood="Subj" person="Auto" />
</verb>
